臺灣雲林地方法院刑事判決
109年度訴字第914號
公  訴  人  臺灣雲林地方檢察署檢察官
被      告  魏伯宇



            魏勗倉




            魏勗庫



            邱耀輝


            張凱富



共      同
選任辯護人  吳聰億律師
被      告  BUI SON DANG（中文名：裴山澄，越南國人）



選任辯護人  蘇書峰律師（法扶律師）
上列被告因傷害案件，經檢察官提起公訴（109年度偵字第2904
號），本院判決如下：
    主  文
魏伯宇、魏勗倉、魏勗庫、邱耀輝、張凱富、BUI SON DANG均公
訴不受理。
    理  由
壹、公訴意旨略以：被告即告訴人BUI SON DANG係於中麒工程有
    限公司服務之越南國籍移工，於民國109 年2 月23日20時20
    分許，在雲林縣○○鄉○○○路0 段000 巷00○0 號宿舍，因故與
    被告即告訴人魏伯宇發生爭執，被告魏伯宇、BUI SON DANG
    各基於傷害犯意，互毆拉扯、推撞受傷，經警據報到場查看
    後離開；被告魏勗倉、魏勗庫、邱耀輝、張凱富再齊至上址
    ，先由被告魏勗倉基於傷害之犯意，毆打告訴人BUI SON DA
    NG，再由被告魏勗庫、邱耀輝、張凱富共同基於傷害之犯意
    聯絡，圍毆告訴人BUI SON DANG ，告訴人BUI SON DANG因
    而受有頭部外傷併頭皮5 公分血腫、四肢多處挫傷瘀腫等傷
    害；告訴人魏伯宇因而受有頭部外傷、雙膝挫傷等傷害。因
    認被告BUI SON DANG毆打告訴人魏伯宇成傷、被告魏伯宇毆
    打告訴人BUI SON DANG成傷、被告魏勗倉、魏勗庫、邱耀輝
    、張凱富共同毆打告訴人BUI SON DANG成傷之行為，均涉犯
    刑法第277 條第1 項之傷害罪嫌等語。
貳、告訴乃論之罪，告訴人於第一審辯論終結前得撤回其告訴，
    又告訴經撤回者，應諭知不受理之判決，刑事訴訟法第238
    條第1 項、第303 條第3 款分別定有明文。
參、經查，本件被告BUI SON DANG傷害告訴人魏伯宇、被告魏伯
    宇傷害告訴人BUI SON DANG、被告魏勗倉、魏勗庫、邱耀輝
    、張凱富共同傷害告訴人BUI SON DANG之案件，起訴書認被
    告魏伯宇、魏勗倉、魏勗庫、邱耀輝、張凱富、BUI SON DA
    NG均係觸犯刑法第277 條第1 項之傷害罪嫌，依同法第287 
    條之規定，須告訴乃論。茲告訴人魏伯宇、BUI SON DANG
　　均具狀撤回告訴，有刑事撤回告訴狀在卷可憑。揆諸首開說
    明，本件爰不經言詞辯論，逕為諭知不受理之判決。
據上論斷，應依刑事訴訟法第303 條第3 款、第307 條，判決如
主文。 
本案經檢察官黃煥軒提起公訴，檢察官李承桓到庭執行職務。
中　　華　　民　　國　　110 　年　　3 　　月　　22　　日
                  刑事第八庭  審判長法  官   黃偉銘
　　　　　　　　　　　
　　　　　　　　　　　              法  官   蕭孝如
　　　　　　　　　　　
　　　　　　　　　　　              法  官   陳育良
以上正本證明與原本無異。
如不服本判決應於收受判決後 20 日內向本院提出上訴書狀，並
應敘述具體理由；其未敘述上訴理由者，應於上訴期間屆滿後20
 日內向本院補提理由書（均須按他造當事人之人數附繕本）。
「切勿逕送上級法院」。
告訴人或被害人不服本判決，應具備理由請求檢察官上訴，及上
訴期間之計算係以檢察官收受判決正本之日期為準。「切勿逕送
上級法院」。
                                    書記官    王姵珺
中　　華　　民　　國　　110 　年　　3 　　月　　23　　日